【裁判字號】    90,親,25
【裁判日期】    900313
【裁判案由】    否認子女
【裁判全文】
臺灣高雄地方法院民事判決  九十年度親字第二五號
    原      告  甲○○
    被      告  丙○○
    兼  右一人
    法定代理人  乙○○  住高雄.
右當事人間否認子女事件，本院判決如左：
    主    文
原告之訴駁回。
訴訟費用由原告負擔。
    理    由
一、按對於無訴訟能力人為訴訟行為，因其無法定代理人，或其法定代理人不能行代
    理權，恐致久延而受損害者，得聲請受訴法院之審判長，選任特別代理人，民事
    訴訟法第五十一條第一項定有明文。本件原告雖以被告丙○○僅年滿三歲，確有
    訴訟之必要，而聲請本院為其選任特別代理人云云，然查，被告乙○○為被告丙
    ○○之父，此有戶籍謄本一份在卷可證，是被告乙○○即為被告丙○○之法定代
    理人，且其亦無不能行代理權之情形，依上開規定，本件並無為被告丙○○選任
    特別代理人之必要，合先敘明。
二、次按妻之受胎，係在婚姻關係存續中者，推定其所生子女為婚生子女。前項推定
    ，如夫妻之一方能證明妻非自夫受胎者，得提起否認之訴。但應於知悉子女出生
    之日起，一年內為之，民法第一千零六十三條定有明文。再按原告之訴，依其所
    訴之事實，在法律上顯無理由者，法院得不經言詞辯論，逕以判決駁回之，民事
    訴訟法第二百四十九條第二項亦有明文。
三、本件原告起訴請求確認被告丙○○非被告乙○○之婚生子，其陳述略稱：原告與
    被告乙○○於民國七十二年八月四日結婚，八十四年間兩造因故爭吵，原告即離
    家並於同年間與訴外人戴寶村同居，嗣後八十六年九月間原告發覺受有身孕，兩
    造遂於八十六年十月六日離婚。原告於八十七年三月十六日生下被告丙○○，然
    兩造自八十四年七月起即未同居，故溯及被告丙○○之受胎期間，兩造並無同居
    之事實，是被告丙○○自非被告乙○○之婚生子等語。
四、經查，原告起訴主張原告與被告乙○○於七十二年八月四日結婚，八十六年十月
    六日離婚，嗣於八十七年三月十六日生下被告丙○○之事實，業據其提出出生證
    明書、戶籍謄本各一件為證，依前開民法第一千零六十三條第一項之規定，應推
    定被告丙○○為原告與被告乙○○之婚生女。又被告丙○○係於八十七年三月十
    六日出生，原告提起本件確認被告丙○○非被告乙○○婚生女之訴，自其知悉被
    告丙○○出生之日起，迄今已逾前揭法條規定一年之除斥期間，是原告所訴之事
    實，法律上顯無理由，爰不經言詞辯論，逕予判決駁回。
五、據上論結，原告之訴為無理由，依民事訴訟法第二百四十九條第二項、第七十八
    條，判決如主文。
中      華      民      國    九十      年      三      月    十三      日
                              臺灣高雄地方法院民事第五庭
~B審判長法官  朱玲瑤
~B法      官  汪怡君
~B法      官  吳錦佳
右正本證明與原本無異。
如不服本判決，應於送達後廿日內，向本院提出上訴狀。
中      華      民      國    九十      年      三      月    十三      日
~B法院書記官  周祺雯


司法院資訊處製作；財團法人民間司法改革基金會備份。
